---
title: "faza1 poprawiona"
author: "Magda"
date: "20 kwietnia 2016"
output: 
  html_document:
    toc: true
  
---
#Przygotawanie danych

£adowanie potrzebnych bibliotek

```{r message = FALSE, cache=FALSE, , warning=FALSE}

library(devtools)
#devtools::install_github('RTCGA/RTCGA')
library(RTCGA)
#installTCGA('RTCGA.rnaseq')
library(RTCGA.rnaseq)
library(dplyr)

#install.packages('FSelector')
#install.packages('VennDiagram')
#install.packages('overlap')
library(FSelector)
library(VennDiagram)
library(overlap) #do wyznaczania czêsci wspólnej 

```
Aanliza BRCA na podstawie tkanki chorej/zdrowej. 
Czternasty znak bcr_patient_barcode równy 0 == guz , 1== zdrowy

```{r message = FALSE, cache=FALSE, , warning=FALSE}
BRCA.rnaseq<- BRCA.rnaseq
BRCA.rnaseq %>%
  mutate(bcr_patient_barcode = substr(bcr_patient_barcode, 14, 14)) -> BRCA.rnaseq.tumor
# substr("abcdef", 2, 4)
# [1] "bcd"
```
BRCA.rnaseq.tumor to  data.frame:	1212 obs. of  20532 variables
z powodu braku pamiêci dzielê dane na dwie grupy:
-od 1:10000 kolumn
-pozsta³e
```{r message = FALSE, cache=FALSE, , warning=FALSE}
BRCA.rnaseq.tumor.first<-BRCA.rnaseq.tumor[, 1:10000]
#View(BRCA.rnaseq.tumor)
```
#FSelector - Algorytmy filtruj¹ce atrybuty
##information.gain

```{r message = FALSE, cache=FALSE, , warning=FALSE}

(sum(BRCA.rnaseq.tumor.first$bcr_patient_barcode==0))  #1100 guz 
(sum(BRCA.rnaseq.tumor.first$bcr_patient_barcode==1))  #112 zdrowy

information.gain(formula =bcr_patient_barcode~., data = BRCA.rnaseq.tumor.first)->wynik.info

wynik.info %>%
  mutate(nazwy = row.names(wynik.info)) %>%
  arrange(desc(attr_importance)) -> wyniki.po.info

#head(wyniki.po.info)
#do sortowania wierszy w ramce danych wzglêdem okreœlonej kolumny 
#wygodnie jest u¿yæ funkcji arrange()
#Aby posortowaæ w kolejnoœci malej¹cej mo¿na zmienn¹, po której
#ma nast¹piæ sortowanie opatrzeæ funkcj¹ desc()

subset<- cutoff.biggest.diff(wynik.info)
(subset)  ##geny o najbardziej wyró¿niaj¹cym siê wskaŸniku attr_imprortance
##"ADAMTS5|11096"  "ARHGAP20|57569"

##10000# "FIGF|2277"      "CD300LG|146894"
subset11<-cutoff.k(wynik.info,100) #100 o najwy¿szym wskaŸniku
```

##gain.ratio
```{r message = FALSE, cache=FALSE, , warning=FALSE}

gain.ratio(formula =bcr_patient_barcode~., data = BRCA.rnaseq.tumor.first)->wynik.info2

wynik.info2 %>%
  mutate(nazwy = row.names(wynik.info2)) %>%
  arrange(desc(attr_importance)) -> wyniki.po.info2

#(head(wyniki.po.info2))

subset2<-cutoff.biggest.diff(wynik.info2)
(subset2) ##geny o najbardziej wyró¿niaj¹cym siê wskaŸniku attr_imprortance

##[1] "ADAMTS5|11096"  "ARHGAP20|57569" "ABCA10|10349" 
subset22<-cutoff.k(wynik.info2,100) ##100 genów o najwy¿szym wskaŸniku
```

##symmetrical.uncertainty
```{r message = FALSE, cache=FALSE, , warning=FALSE}

symmetrical.uncertainty(formula =bcr_patient_barcode~., data = BRCA.rnaseq.tumor.first)->wynik.info3

wynik.info3 %>%
  mutate(nazwy = row.names(wynik.info3)) %>%
  arrange(desc(attr_importance)) -> wyniki.po.info3

#(head(wyniki.po.info3))
subset3<-cutoff.biggest.diff(wynik.info3)
(subset3) ##geny o najbardziej wyró¿niaj¹cym siê wskaŸniku attr_imprortance
##[1] "ADAMTS5|11096"  "ARHGAP20|57569" "ABCA10|10349" 
subset33 <- cutoff.k(wynik.info3,100) ##100 genów o najwy¿szym wskaŸniku
```
#Venn Diagram

subset11, subset22 oraz subset33 zawieraja po 100 genów o najwy¿szych wskaznikach.
za pomoc¹ diagramu Venna sprawdzam, które geny siê pokrywaja(s¹ w trzech zbiorach), które w dwóch, a które tylko w jednym.

```{r message = FALSE, cache=FALSE, , warning=FALSE}
venn.diagram(x = list(info = subset11, ratio= subset22,symm = subset33), filename ="geny1000_5_subset100.tiff", col = "transparent", fill = c("red","green","yellow"),alpha = 0.50, label.col = c("darkred", "white", "darkblue", "white", "white", "white", "darkgreen"), cex = 1.5, fontfamily = "serif", fontface = "bold",cat.col = c("darkblue", "darkgreen", "orange"), cat.cex = 1.5, cat.pos = 0, cat.dist = 0.07, cat.fontfamily = "serif", rotation.degree = 270, margin = 0.2)
```
![](geny1000_5_subset100.tiff)
```{r message = FALSE, cache=FALSE, , warning=FALSE}
############## Geny WSpólne ########
ratio_and_info<- calculate.overlap(x=list(subset11, subset22))
(ratio_and_info$a3) #42
##74wspólne

####################
ratio_and_info_and_symm <-calculate.overlap(x=list(subset11, subset22, subset33))
(ratio_and_info_and_symm$a5)  #42
##74wspólne
View(as.data.frame(ratio_and_info_and_symm$a5))
```
wspólne dla 1:10 000
geny 
 [1] "FIGF|2277"        "CD300LG|146894"   "ADAMTS5|11096"    "ARHGAP20|57569"  
 [5] "COL10A1|1300"     "CA4|762"          "CAV1|857"         "LMOD1|25802"     
 [9] "FAM13A|10144"     "ITIH5|80760"      "BTNL9|153579"     "FXYD1|5348"      
[13] "ITM2A|9452"       "FMO2|2327"        "ABCA10|10349"     "DMD|1756"        
[17] "CAV2|858"         "KLHL29|114818"    "LOC286367|286367" "ABCA9|10350"     
[21] "CPA1|1357"        "CHL1|10752"       "ALDH1A2|8854"     "CACHD1|57685"    
[25] "DST|667"          "HOXA7|3204"       "JAM2|58494"       "KIAA0101|9768"   
[29] "AURKA|6790"       "HLF|3131"         "GPRASP1|9737"     "IL33|90865"      
[33] "HSD17B6|8630"     "HOXA5|3202"       "CORO2B|10391"     "CDCA8|55143"     
[37] "H2AFY|9555"       "C2orf40|84417"    "FGF1|2246"        "C16orf59|80178"  
[41] "CDC25C|995"       "CAPN11|11131"  

```{r message = FALSE, cache=FALSE,warning=FALSE}

ratio_and_symm<-calculate.overlap(x=list(subset22, subset33))
(ratio_and_symm$a3) #77
##89 wspólnych

info_and_symm<-calculate.overlap(x=list(subset11, subset33))
(info_and_symm$a3) # 60
##85 wspolnych

```
zmiana equal.frequency.binning.discretization z **5** przedzia³ów równej czêstoœci do **2** przedzia³ów

```{r message = FALSE, cache=FALSE, , warning=FALSE}

FSelector::information.gain
function (formula, data, type = c("infogain", "gainratio", "symuncert")) 
  {
    type = match.arg(type)
    new_data = get.data.frame.from.formula(formula, data)
    # przygotowanie danych
    new_data = discretize.all(formula, new_data)
    # dyskretyzuje ciagle
    attr_entropies = sapply(new_data, entropyHelper)
    class_entropy = attr_entropies[1]  # wyliczana entorpia klasy
    attr_entropies = attr_entropies[-1]  # wyliaczana entorpia atyrbutu
    joint_entropies = sapply(new_data[-1], function(t) {
      entropyHelper(data.frame(cbind(new_data[[1]], t)))
    }) # entropia ³¹czna 
    results = class_entropy + attr_entropies - joint_entropies  #ostateczna statystyka
    if (type == "gainratio") {
      results = results/attr_entropies
    }
    else if (type == "symuncert") {
      results = 2 * results/(attr_entropies + class_entropy)
    }
    attr_names = dimnames(new_data)[[2]][-1]
    return(data.frame(attr_importance = results, row.names = attr_names))
}


discretize.all2<-  function (formula, data) 
{
  new_data = get.data.frame.from.formula(formula, data)
  dest_column_name = dimnames(new_data)[[2]][1]
  if (!is.factor(new_data[[1]])) {
    new_data[[1]] = equal.frequency.binning.discretization(new_data[[1]], 
                                                           2)
  }
  new_data = supervised.discretization(formula, data = new_data)
  new_data = get.data.frame.from.formula(formula, new_data)
  return(new_data)
}

discretize.all2 -> discretize.all
discretize.all

information.gain(formula =bcr_patient_barcode~., data = BRCA.rnaseq.tumor.first)->wynik.info_k2


wynik.info_k2 %>%
  mutate(nazwy = row.names(wynik.info_k2)) %>%
  arrange(desc(attr_importance)) -> wyniki.po.info_k2

subset_k2<- cutoff.biggest.diff(wynik.info_k2)
(subset_k2)
##"ADAMTS5|11096"  "ARHGAP20|57569"
subset11_k2<-cutoff.k(wynik.info_k2,100)
```

##gain.ratio
```{r message = FALSE, cache=FALSE, , warning=FALSE}

gain.ratio(formula =bcr_patient_barcode~., data = BRCA.rnaseq.tumor.first)->wynik.info2_k2

wynik.info2_k2 %>%
  mutate(nazwy = row.names(wynik.info2_k2)) %>%
  arrange(desc(attr_importance)) -> wyniki.po.info2_k2

#(head(wyniki.po.info2_k2))

subset2_k2<-cutoff.biggest.diff(wynik.info2_k2)
(subset2_k2)

##[1] "ADAMTS5|11096"  "ARHGAP20|57569" "ABCA10|10349" 
subset22_k2<-cutoff.k(wynik.info2_k2,100)
```

##symmetrical.uncertainty
```{r message = FALSE, cache=FALSE, , warning=FALSE}

symmetrical.uncertainty(formula =bcr_patient_barcode~., data = BRCA.rnaseq.tumor.first)->wynik.info3_k2

wynik.info3_k2 %>%
  mutate(nazwy = row.names(wynik.info3_k2)) %>%
  arrange(desc(attr_importance)) -> wyniki.po.info3_k2

#(head(wyniki.po.info3_k2))
subset3_k2<-cutoff.biggest.diff(wynik.info3_k2)
(subset3_k2)
##[1] "ADAMTS5|11096"  "ARHGAP20|57569" "ABCA10|10349" 
subset33_k2 <- cutoff.k(wynik.info3_k2,100)

```

#Venn diagram dla k=2

```{r message = FALSE, cache=FALSE, warning=FALSE}
venn.diagram(x = list(info = subset11_k2, ratio= subset22_k2,symm = subset33_k2), filename ="geny_subset100__k2.tiff", col = "transparent", fill = c("red","green","yellow"),alpha = 0.50, label.col = c("darkred", "white", "darkblue", "white", "white", "white", "darkgreen"), cex = 1.5, fontfamily = "serif", fontface = "bold",cat.col = c("darkblue", "darkgreen", "orange"), cat.cex = 1.5, cat.pos = 0, cat.dist = 0.07, cat.fontfamily = "serif", rotation.degree = 270, margin = 0.2)

#venn.diagram(x = list(info = subset1_k1_k2, ratio= subset22_k2), filename ="dwa_subset100.tiff")


##############Czêœci WSpólne ########
ratio_and_info_k2<- calculate.overlap(x=list(subset11_k2, subset22_k2))
str(ratio_and_info$a3) #42
##74wspólne

####################
ratio_and_info_and_symm_k2 <-calculate.overlap(x=list(subset11_k2, subset22_k2, subset33_k2))
str(ratio_and_info_and_symm_k2$a5)  
##74wspólne
View(as.data.frame(ratio_and_info_and_symm_k2$a5))

ratio_and_symm_k2<-calculate.overlap(x=list(subset22_k2, subset33_k2))
str(ratio_and_symm_k2$a3) 
##89 wspólnych

info_and_symm_k2<-calculate.overlap(x=list(subset11_k2, subset33_k2))
str(info_and_symm_k2$a3)
##85 wspolnych

#venn.diagram(x = list(symm = subset33_k2, ratio= subset22_k2), filename ="ratio_sym_100.tiff")

```


#Druga czesc danych 10001:20532 + pierwszy wiersz(bcrr_patient_barcode)


```{r message = FALSE, cache=FALSE, , warning=FALSE}
BRCA.rnaseq<- BRCA.rnaseq
BRCA.rnaseq %>%
  mutate(bcr_patient_barcode = substr(bcr_patient_barcode, 14, 14)) -> BRCA.rnaseq.tumor
```
Przycinam dane do pozosta³ych  kolumn
```{r message = FALSE, cache=FALSE, , warning=FALSE}
BRCA.rnaseq.tumor.second<-BRCA.rnaseq.tumor[, -c(2:10000)]
#View(BRCA.rnaseq.tumor)
```

#FSelector
##information.gain
```{r message = FALSE, cache=FALSE, , warning=FALSE}
FSelector::information.gain

discretize.all<-  function (formula, data) 
{
  new_data = get.data.frame.from.formula(formula, data)
  dest_column_name = dimnames(new_data)[[2]][1]
  if (!is.factor(new_data[[1]])) {
    new_data[[1]] = equal.frequency.binning.discretization(new_data[[1]], 
                                                           5)
  }
  new_data = supervised.discretization(formula, data = new_data)
  new_data = get.data.frame.from.formula(formula, new_data)
  return(new_data)
}

sum(BRCA.rnaseq.tumor$bcr_patient_barcode==0)
sum(BRCA.rnaseq.tumor$bcr_patient_barcode==1)

information.gain(formula =bcr_patient_barcode~., data = BRCA.rnaseq.tumor.second)->wynik.infop

wynik.infop %>%
  mutate(nazwy = row.names(wynik.infop)) %>%
  arrange(desc(attr_importance)) -> wyniki.po.infop

head(wyniki.po.infop)
###
#  attr_importance          nazwy
#1       0.2531255    SPRY2|10253
#2       0.2529264     MMP11|4320
#3       0.2518397      SDPR|8436
#4       0.2403967  MAMDC2|256691
#5       0.2402551 TMEM220|388335
#6       0.2394089    PAMR1|25891


subsetp<- cutoff.biggest.diff(wynik.infop)
(subsetp)
## "SPRY2|10253" "MMP11|4320"  "SDPR|8436"
subset11p<-cutoff.k(wynik.infop,100)
```
##gain.ratio
```{r message = FALSE, cache=FALSE, , warning=FALSE}

gain.ratio(formula =bcr_patient_barcode~., data = BRCA.rnaseq.tumor.second)->wynik.info2p

wynik.info2p %>%
  mutate(nazwy = row.names(wynik.info2p)) %>%
  arrange(desc(attr_importance)) -> wyniki.po.info2p

#(head(wyniki.po.info2p))
#  attr_importance          nazwy
#1       0.6426123       MME|4311
#2       0.5948608    SPRY2|10253
#3       0.5779482     MATN2|4147
#4       0.5522885 TMEM220|388335
#5       0.5365478  MAMDC2|256691
#6       0.4969705     TSLP|85480

subset2p<-cutoff.biggest.diff(wynik.info2p)
(subset2p) 

# "MME|4311"
subset22p<-cutoff.k(wynik.info2p,100)
```

##symmetrical.uncertainty
```{r message = FALSE, cache=FALSE, , warning=FALSE}

symmetrical.uncertainty(formula =bcr_patient_barcode~., data = BRCA.rnaseq.tumor.see)->wynik.info3p

wynik.info3p %>%
  mutate(nazwy = row.names(wynik.info3p)) %>%
  arrange(desc(attr_importance)) -> wyniki.po.info3p

#(head(wyniki.po.info3p))
#  attr_importance          nazwy
#1       0.6906747       MME|4311
#2       0.6900938    SPRY2|10253
#3       0.6466344 TMEM220|388335
#4       0.6389344     MATN2|4147
#5       0.6358690  MAMDC2|256691
#6       0.6011633     TSLP|85480

subset3p<-cutoff.biggest.diff(wynik.info3p)
(subset3p)
## "MME|4311"    "SPRY2|10253"
subset33p <- cutoff.k(wynik.info3p,100)
```
##Venn Diagram
```{r message = FALSE, cache=FALSE, , warning=FALSE}
venn.diagram(x = list(info = subset11p, ratio= subset22p,symm = subset33p), filename ="geny_po10000_5_subset100.tiff", col = "transparent", fill = c("red","green","yellow"),alpha = 0.50, label.col = c("darkred", "white", "darkblue", "white", "white", "white", "darkgreen"), cex = 1.5, fontfamily = "serif", fontface = "bold",cat.col = c("darkblue", "darkgreen", "orange"), cat.cex = 1.5, cat.pos = 0, cat.dist = 0.07, cat.fontfamily = "serif", rotation.degree = 270, margin = 0.2)
```

![](geny_po10000_5_subset100.tiff)

```{r message = FALSE, cache=FALSE, , warning=FALSE}
ratio_and_info_and_symm_p <-calculate.overlap(x=list(subset11p, subset22p, subset33p))

(ratio_and_info_and_symm_p$a5)  #53
##74wspólne
#View(as.data.frame(ratio_and_info_and_symm_p$a5))
```
 [1] "SPRY2|10253"      "MMP11|4320"       "SDPR|8436"       
 [4] "MAMDC2|256691"    "TMEM220|388335"   "PAMR1|25891"     
 [7] "TSLP|85480"       "PPP1R12B|4660"    "SCN4B|6330"      
[10] "MME|4311"         "NEK2|4751"        "SCARA5|286133"   
[13] "NKAPL|222698"     "RAG1AP1|55974"    "MATN2|4147"      
[16] "MYOM1|8736"       "MESTIT1|317751"   "PPAP2B|8613"     
[19] "NTRK2|4915"       "TNS1|7145"        "LRRC2|79442"     
[22] "LYVE1|10894"      "PALMD|54873"      "PKMYT1|9088"     
[25] "UBE2T|29089"      "PAFAH1B3|5050"    "TPM3|7170"       
[28] "WDR62|284403"     "TTC28|23331"      "SH3BGRL2|83699"  
[31] "NR3C2|4306"       "LRRC3B|116135"    "SPC25|57405"     
[34] "LRRTM2|26045"     "SPTBN1|6711"      "PROS1|5627"      
[37] "TPX2|22974"       "UBE2C|11065"      "LOC572558|572558"
[40] "SIK2|23235"       "OXTR|5021"        "NIPSNAP3B|55335" 
[43] "MYOC|4653"        "STAT5B|6777"      "RUSC1|23623"     
[46] "METTL7A|25840"    "UHRF1|29128"      "MYH11|4629"      
[49] "RBMS2|5939"       "SYNM|23336"       "SLC2A4|6517"     
[52] "SCN4A|6329"       "MAB21L1|4081" 

#t.test
Analizoway zbiór danych równie¿ dzielê na dwie grupy jak powy¿ej

!!!!!!!!!!
Ale ale tu chyba gafa. t.test mozna dla zmiennych o rozkladzie normalnym a te takie nie s¹- musze to poprawiæ


```{r message = FALSE, cache=FALSE, , warning=FALSE}

grupa1 <- BRCA.rnaseq.tumor.first$bcr_patient_barcode == 0   #guz
grupa2 <- BRCA.rnaseq.tumor.first$bcr_patient_barcode == 1  #zdrowy

test.first<-t.test(x = BRCA.rnaseq.tumor.first[grupa1, 500],
       y = BRCA.rnaseq.tumor.first[grupa2, 500])

grupa1 <- BRCA.rnaseq.tumor.first$bcr_patient_barcode == 0   #guz
grupa2 <- BRCA.rnaseq.tumor.first$bcr_patient_barcode == 1  #zdrowy
pwartosci <- numeric()

for( i in 2:ncol(BRCA.rnaseq.tumor.first)) { 
  t.test(x = BRCA.rnaseq.tumor.first[grupa1, i],
        y = BRCA.rnaseq.tumor.first[grupa2, i])$p.value -> pwartosci[i]
}
data.frame(pwartosci = pwartosci,
geny=names(BRCA.rnaseq.tumor.first)[1:ncol(BRCA.rnaseq.tumor.first)]) -> ramka_wynikow_first

#geny z p-wartoœci¹ mniejsza niz 0.05 wybieram za istotny

  
ramka_wynikow_first_0.05<- filter(ramka_wynikow_first, pwartosci<=0.05) %>% arrange(desc(pwartosci)) 
  

ramka_wynikow_0.05_tail<-tail(ramka_wynikow_first_0.05,100) 
 
 subset_t.test<-list(ramka_wynikow_first_0.05_tail$geny)
 ratio_and_t.test <-calculate.overlap(x=list(subset11, subset_t.test))
(ratio_and_t.test$a5)

